臺灣雲林地方法院刑事判決
110年度交易字第357號
公  訴  人  臺灣雲林地方檢察署檢察官
被      告  張桓楠



上列被告因公共危險案件，經檢察官提起公訴（110年度偵字第6
475號），於準備程序進行中，被告就被訴事實為有罪之陳述，
本院裁定行簡式審判程序，判決如下：
    主      文
張桓楠駕駛動力交通工具而吐氣所含酒精濃度達每公升零點二五
毫克以上，累犯，處有期徒刑壹年。
    事實及理由
壹、犯罪事實
一、張桓楠於民國110年9月1日下午4時許起至同日下午5時許間
    ，在雲林縣虎尾鎮大庄某處田裡飲用啤酒若干後，明知服用
    酒類後不得駕駛動力交通工具，竟基於酒後駕駛動力交通工
    具之犯意，於同日晚間8時許，自上開處所騎乘車牌號碼000
    -0000號普通重型機車（起訴書誤載為自用小客車，業經檢
    察官當庭更正）行駛於道路。嗣於同日晚間10時24分許，行
    經雲林縣斗南鎮延平路一段與大業路交岔路口時，因未依規
    定二段式左轉，遭警攔查發現其酒氣濃厚，於同日晚間10時
    31分許對其施以吐氣所含酒精濃度測試，測得其吐氣所含酒
    精濃度達每公升1.72毫克，而悉上情。
二、案經雲林縣警察局斗南分局報告臺灣雲林地方檢察署檢察官
    偵查起訴。　　
貳、程序部分
　　被告張桓楠所犯之罪，係死刑、無期徒刑、最輕本刑為3年
    以上有期徒刑以外之罪，亦非高等法院管轄第一審案件，被
    告於準備程序就前揭被訴事實為有罪之陳述，經依法告知簡
    式審判程序之旨，並聽取當事人之意見後，本院認無不得或
    不宜依簡式審判程序進行之情形，爰依刑事訴訟法第273條
    之1第1項規定，裁定本案由法官進行簡式審判程序，是本案
    之證據調查，依同法第273條之2規定，不受同法第159條第1
    項、第161條之2、第161條之3、第163條之1及第164條至第1
    70條規定之限制。
參、認定犯罪事實所憑之證據及理由
    上開犯罪事實，業經被告於警詢、偵訊、本院準備及審理程
    序中均坦承不諱（警卷第9至12頁；偵卷第37至39頁；本院
    卷第33頁、第41頁），並有道路交通事故當事人酒精測定紀
    錄表（警卷第15頁）、財團法人台灣商品檢測驗證中心呼氣
    酒精測試器檢定合格證書（警卷第17頁）、雲林縣警察局取
    締「酒後駕車」公共危險案件檢測及觀察紀錄表（警卷第19
    頁）、車牌號碼000-0000號重型機車之車輛詳細資料報表（
    警卷第25頁）各1份、雲林縣警察局舉發違反道路交通管理
    事件通知單2張（警卷第13頁）、現場照片2張（警卷第35頁
    ）在卷可稽。足認被告前開自白與事實相符，堪以採信，本
    案事證已臻明確，被告犯行堪以認定，應依法論科。 
肆、論罪科刑 
一、核被告所為，係犯刑法第185條之3第1項第1款之駕駛動力交
    通工具而吐氣所含酒精濃度達每公升0.25毫克以上罪。
二、累犯之說明
　　被告前因公共危險案件，經本院以109年度交易字第89號判
    處有期徒刑10月確定，並於110年4月1日因縮短刑期執行完
    畢出監等情，有其臺灣高等法院被告前案紀錄表1份在卷可
    參，其於有期徒刑執行完畢後5年內，故意再犯本案有期徒
    刑以上之罪，為累犯，本院依司法院釋字第775號解釋意旨
    ，審酌被告所犯本案與前揭徒刑執行完畢之案件罪質相同，
    顯見其未能體悟酒後駕車之危險性，亦未深切反省，足認其
    對於刑罰反應力薄弱，應依刑法第47條第1項規定加重其刑
    。
三、爰審酌酒精成分對人之意識、控制能力具有不良影響，且會
    導致對週遭事物之辨識及反應能力較平常狀況薄弱，飲酒後
    駕車將對往來之公眾及駕駛人自身皆具有高度危險性，而酒
    後不能駕駛動力交通工具，業經政府機關廣為宣導，各類新
    聞媒體亦報導多年，被告亦有多次因酒後駕車遭法院判刑之
    紀錄（構成累犯部分不重複評價），此有臺灣高等法院被告
    前案紀錄表存卷可考，被告對此應有相當之認識，但其卻一
    再漠視國家禁令及用路人之安全，竟仍在飲酒後騎乘普通重
    型機車行駛於道路，枉顧自身及公眾往來之交通安全，構成
    其他用路人生命、財產安全之危險，實未見被告有何警惕或
    克制自己之心，且本次所測得之吐氣酒精濃度高達每公升1.
    72毫克，其所為不應再予輕縱；惟念及被告於犯後坦承犯行
    之態度，本案遭員警攔查而未肇事或造成他人實質損害；暨
    被告自陳高職畢業之教育程度（個人戶籍資料查詢結果為大
    學畢業），務農為業，以種植稻米、玉米為主，月收入約新
    臺幣1萬元，未婚，無子女，家中尚有哥哥、姊姊，現1人獨
    居之家庭經濟狀況，暨檢察官對於量刑之意見等一切情狀，
    量處如主文所示之刑。　
伍、應適用之法律
一、刑事訴訟法第273條之1第1項、第299條第1項前段。
二、刑法第185條之3第1項第1款、第47條第1項。
三、刑法施行法第1條之1第1項。
本案經檢察官陳淑蓉提起公訴，檢察官蕭仕庸到庭執行職務。 
　　
中　　華　　民　　國　　110 　年　　11　　月　　23　　日
                  刑事第六庭  法  官  簡伶潔
以上正本證明與原本無異。                         
如不服本判決應於收受判決後20日內向本院提出上訴書狀，並應
敘述具體理由；其未敘述上訴理由者，應於上訴期間屆滿後20日
內向本院補提理由書（均須按他造當事人之人數附繕本）。「切
勿逕送上級法院」。
                              書記官  高士童
中　　華　　民　　國　　110 　年　　11　　月　　24　　日

附錄本案論罪科刑法條全文：
中華民國刑法第185條之3
駕駛動力交通工具而有下列情形之一者，處2年以下有期徒刑，
得併科20萬元以下罰金：
一、吐氣所含酒精濃度達每公升零點二五毫克或血液中酒精濃度
    達百分之零點零五以上。
二、有前款以外之其他情事足認服用酒類或其他相類之物，致不
    能安全駕駛。
三、服用毒品、麻醉藥品或其他相類之物，致不能安全駕駛。
因而致人於死者，處3年以上10年以下有期徒刑；致重傷者，處1
年以上7年以下有期徒刑。
曾犯本條或陸海空軍刑法第54條之罪，經有罪判決確定或經緩起
訴處分確定，於五年內再犯第1項之罪因而致人於死者，處無期
徒刑或5年以上有期徒刑；致重傷者，處3年以上10年以下有期徒
刑。